臺灣板橋地方法院刑事判決　　　　　　　　　　　　九十三年度訴字第一三一三號
　　公　訴　人　臺灣板橋地方法院檢察署檢察官
　　被　　　告　乙○○
右列被告因違反槍砲彈藥刀械管制案件，經檢察官提起公訴（九十二年度偵字第一七
０七六號），本院判決如左：
    主  文
乙○○無罪。
    理  由
一、公訴意旨略以：被告乙○○明知具有殺傷力之各式槍砲，未經中央主管機關許可
    ，不得持有，竟於九十二年八月中旬某日起，持有具有殺傷力仿貝瑞塔ＢＥＲＥ
    ＴＴＡ廠八四型半自動手槍製造之玩具手槍換裝土造金屬槍管而成之改造手槍一
    支（槍支管制編號為0000000000號，含彈匣二個），並藏放在臺北縣
    板橋市○○路○段一九巷一一四號四樓廖家慶（另由檢察官為不起訴處分）所承
    租之租屋處，嗣經臺北縣政府警察局警員於九十二年九月四日十八時八分許，持
    臺灣板橋地方法院所核發之搜索票，前往上址租屋處執行搜索，當場查獲在場之
    丁○○、丙○○及甲○○（均另由檢察官為不起訴處分），並扣得上開改造手槍
    一支（含彈匣二個）及改造子彈半成品二十三顆、黑色火藥二包、紙雷管七十顆
    、底火八個、火藥杓子一支、撞針三支、復進彈簧三支、黑色火藥一盒、土造爆
    裂物一枚、挫刀四支、改造槍管用之鐵管二支、裝槍用黑色手提包一個、海洛因
    一包（毛重零點二公克）、安非他命（毛重零點四公克）、安非他命吸食器二個
    （丁○○、丙○○及甲○○有關違反毒品危害防制條例部分，均已由檢察官另案
    偵辦）等物，始悉上情，因認被告乙○○涉犯槍砲彈藥刀械管制條例第十一條第
    四項未經許可持有其他可發射子彈具有殺傷力之槍枝罪嫌。
二、按犯罪事實應依證據認定之，無證據不得認定犯罪事實；不能證明被告犯罪者，
    應諭知無罪之判決，刑事訴訟法第一百五十四條第二項、第三百零一條第一項定
    有明文。本件公訴人認被告乙○○涉犯前開違反槍砲彈藥刀械管制條例罪嫌，無
    非係以同案被告丁○○、丙○○、甲○○之警詢供述、偵查中之證述及扣案改造
    手槍一支（含彈匣二個）、改造子彈半成品二十三顆、黑色火藥二包、紙雷管七
    十顆、底火八個、火藥杓子一支、撞針三支、復進彈簧三支、黑色火藥一盒、土
    造爆裂物一枚、挫刀四支、改造槍管用之鐵管二支、裝槍用黑色手提包一個，暨
    刑案現場照片二十幀、內政部警政署刑事警察局槍彈鑑定書一件等，為其論據。
    經訊之被告乙○○堅決否認有何持有具殺傷力改造槍枝之犯行，辯稱：伊雖曾經
    去過前開大觀路廖國慶之租屋處幾次，但該處出入份子複雜，查獲槍彈等扣案物
    並非伊所持有，伊並無任何違反槍砲彈藥刀械管制條例犯行等語。經查：
（一）按被告以外之人於審判外之言詞或書面陳述，除法律有規定者外，不得作為證
      據，此刑事訴訟法第一百五十九條第一項定有明文。本件同案被告丁○○、林
      芳興、陳俊明於警詢時所為之陳述，乃審判外之陳述，且並無同法第一百五十
      九條之二、一百五十九條之三、一百五十九條之五所規定例外得為證據之情形
      ，依法不得作為證據，合先敘明。
（二）次查，同案被告丁○○、丙○○、甲○○於偵查中之供述與其等於本院審理中
      具結證述之內容明顯不同，茲分述如下：
　　(1)同案被告丁○○於偵查中固供述：伊住前開板橋市○○路廖國慶住處約一星期
  　　左右，都睡地上舖草蓆，伊借住時另一房間都上鎖，但伊以前去找廖家慶時看
    　過廖家慶、乙○○進入該房間，伊在八月中旬去時，看見乙○○在外擦槍並拿
      給伊看，當時廖家慶也在場，當時乙○○也借住該處，後來伊去客廳，不知道
      乙○○把槍放在何處等語（見偵查卷第一二Ｏ頁背面至第一二一頁正面）；惟
      其於本院審理中具結後證稱：伊為警查獲時，曾向警方表示不知道槍枝是何人
      所有，但伊說曾看過乙○○拿過裝槍的袋子，警察就說槍是乙○○的，送到地
      檢署時，伊向丙○○、甲○○表示伊在警察局講槍是乙○○的，但伊住於該處
      時從未看過槍枝，伊也不確定乙○○所拿袋子就是為警查獲裝槍的袋子，伊在
      警詢、偵查中供稱看過乙○○擦槍等語並不實在等語（見本院九十三年十二月
      六日審理筆錄第十六頁至第十九頁）。
　　(2)同案被告丙○○於偵查中供稱：查獲地點為廖家慶承租，伊住約二個月，在伊
  　　房間查獲安非他命、海洛因，伊知道該處有槍、毒，但不知放在何處，八月多
    　一個晚上，伊在房間睡覺看到乙○○拿一把槍走進第二間房間，第二間房間都
      上鎖，伊也沒有鑰匙，乙○○走進第二間房間時門沒有上鎖，丁○○約幾天前
      ，林在伊睡覺的房間用毒品，八月多那一天晚上伊睡覺時聽見外面有人說話聲
      ，伊醒來時看見乙○○拿槍走進第二間房間後來伊又睡著，迷糊中醒來又看見
      乙○○在伊房間吸食安非他命、注射海洛因，甲○○當天來借ＶＣＤ等語（見
      偵查卷第一一八頁背面至第一二Ｏ頁正面）；惟其於本院審理中具結後證稱：
      在警察局裡，丁○○先說槍是乙○○的，伊會害怕，就跟著丁○○講，又聽朋
      友說，如在偵查中說不一樣的話會被收押或判刑，伊才照著警詢筆錄內容講，
      伊並不知道查獲槍枝是何人所有，伊在警詢、偵查中所言並不實在等語（見本
      院九十三年十二月六日審理筆錄第六頁至第十頁）。
　　(3)同案被告甲○○於偵查中供稱：伊在八月底時在查獲地點看見乙○○拿槍在第
　　　一間房間把玩，後來拿槍走到第二個房間，乙○○到第一個房間從身上拿出毒
　　　品、吸食器準備要用伊就離開，時間是下午，丙○○也在第一房間看電視，伊
  　　借完ＶＣＤ就離開等語（見偵查卷第一二二頁正面至背面）；惟其於本院審理
    　中具結後證稱：伊是最後一個作警詢筆錄，丁○○、丙○○先作，伊看他們這
      樣說，才跟著說槍是乙○○的，在開偵查庭之前，好像是丙○○跟伊說，就向
      檢察官說是乙○○的就好，伊才作相同供述。在作警詢筆錄之前，伊問丙○○
      、丁○○槍是誰的，陳、楊叫伊說是乙○○的，伊本人沒有看過乙○○持有槍
      枝。但伊曾經在該處看過槍枝一次，當時槍放在床上，有丁○○、丙○○在場
      ，伊問槍是誰的，但都沒有人講等語（見本院九十三年十二月六日審理筆錄第
      十三頁至第十五頁）。
（三）依據證人丁○○、丙○○、甲○○於本院審理時之證言，其等從未親眼目睹被
      告乙○○持有槍枝，則其等於偵查中之供述顯有重大瑕疵，是被告乙○○辯稱
      ：扣案槍枝及其他扣案物並非伊所有一節，尚非無據。又證人丙○○證稱因丁○○指稱係乙○○持有槍枝，其才在警詢、偵查中供述槍枝為乙○○所有；證
      人甲○○亦證稱是丙○○、丁○○要其供稱槍枝係乙○○所有等情，可見證人
      丙○○、甲○○於偵查中之指述乃為配合丁○○之供詞，自不足採信。況且丙○○、甲○○於偵查中為相互勾串，編纂於九十二年八月間某日，甲○○前往
      上址找丙○○時，二人同時目睹被告乙○○持有槍枝之不實情事，丙○○供稱
      ：伊當時在房間睡覺，看到乙○○拿著槍云云，甲○○卻供稱：當時丙○○在
      看電視，伊借完ＶＣＤ就離開云云，二人供述之內容顯然矛盾扞挌，更可見丙○○、甲○○於偵查中之供述與事實不符。再者，證人甲○○於本院審理時證
      稱：伊曾在前址看過槍枝，當時僅有丁○○、丙○○在場等語，而本件查獲地
      點又為丙○○、丁○○向廖國慶借住之居所，此為丙○○、丁○○所不爭，則
      扣案槍枝顯有可疑與丙○○、丁○○有關聯，其等實有可能為推諉罪責而嫁禍
      當時不在場之被告乙○○，既然丙○○、丁○○偵查中之陳述有前述嚴重瑕疵
      ，且扣案槍枝與其等有重大利害關係，自難採信其等偵查中所言為真，而遽為
      不利被告乙○○之認定。
（四）至扣案手槍、改造子彈半成品等扣案物及刑案現場照片二十幀、內政部警政署
      刑事警察局槍彈鑑定書一件等，僅能證明警方確實在上址查獲手槍、改造子彈
      半成品等物品，且該槍枝具有殺傷力，尚不得以該等證據推論扣案槍枝為被告
      乙○○所持有。
三、綜上所述，本件依調查所得證據尚不足以證明被告確有公訴人所指之未經許可持
    有具有殺傷力槍枝之犯行，此外復查無其他積極證據足資證明被告有右述犯行，
    揆諸首開說明，不能證明被告犯罪，應為無罪判決之諭知。
據上論斷，應依刑事訴訟法第三百零一條第一項，判決如主文。
本件經檢察官謝岳龍提起公訴、檢察官張云綺到庭執行職務。
中　　　華　　　民　　　國　　九十三　　年　　 十二 　　月　　 二十 　　日
                              臺灣板橋地方法院刑事第十八庭
                                  審判長法  官  連 育 群
                                        法  官  曾 淑 娟
                                        法  官  楊 志 雄
右正本證明與原本無異。
如不服本判決應於送達後十日內向本院提出上訴狀。
                                        書記官  蘇 宥 維
中　　　華　　　民　　　國　　九十三　　年　　 十二 　　月　　 二十 　　日
